臺灣高雄地方法院刑事判決　　　　　　　　　　　　九十三年度簡上字第二四號
　　上　訴　人　乙○○
　　即　被　告
右列上訴人因違反保護令罪案件，不服本院高雄簡易庭九十三年度簡字第一二三七號
中華民國九十三年三月十八日所為第一審簡易判決（聲請簡易判決處刑案號：九十三
年度偵字第二六三五號），提起上訴，本院管轄之第二審合議庭判決如左：
    主  文
原判決撤銷。
乙○○違反法院依第十三條所為禁止實施家庭暴力行為、禁止直接騷擾之裁定，處有
期徒刑參月，如易科罰金，以佰元折算壹日。
    事  實
一、乙○○前與甲○○同居，曾為事實上夫妻，屬於家庭暴力防治法第三條第二款所
    定之家庭成員關係；乙○○於民國九十二年五月十六日，經本院家事法庭依家庭
    暴力防治法第十三條規定，以九十二年度家護字第四一二號裁定核發民事通常保
    護令，裁定不得對甲○○實施身體或精神上不法侵害，及直接或間接騷擾、通話
    之行為，該保護令之有效期間為一年，且已送達予乙○○；詎其明知保護令內容
    ，仍基於違反前開保護令之犯意，於九十三年一月三十一日二十時三十分許，在
    甲○○位於高雄市前鎮區○○○街三十五號住處，假藉贈與紅包事由，騷擾甲○
    ○，雙方並發生口角，乙○○進而基於傷害之犯意，出手拉扯甲○○之雙手、頭
    髮等處，致甲○○右手有約一‧五公分乘以○‧三公分傷口、左手腕有約一‧五
    公分乘以一‧五公分腫塊之傷害，而違反上開保護令內容實施身體上不法侵害及
    騷擾之行為。
二、案經甲○○訴由高雄市政府警察局前鎮分局報請臺灣高雄地方法院檢察署檢察官
    聲請簡易判決處刑。
    理  由
一、訊據被告乙○○固不否認有收受前開民事通常保護令，並於上述時、地，自行前
    往告訴人甲○○住處，而為騷擾之違反保護令內容之行為，惟矢口否認有何傷害
    甲○○之實施身體上不法侵害之行為，辯稱：我沒有打甲○○，更沒有拉她頭髮
    ，當天是甲○○自己拉我夾克才會受傷的云云。經查，右揭犯罪事實，業據告訴
    人歷經警詢、偵查及本院審理，均指訴不移，稱：被告沒有攻擊我其他部位，但
    二人有相互拉扯，被告還拉我頭髮，並抓我雙手手腕、手指等語明確，復有受理
    家庭暴力事件驗傷診斷書、高雄市政府警察局前鎮分局保護令執行紀錄表、受理
    家庭暴力案件調查紀錄表各一份附卷可稽；而本院家事法庭於九十二年五月十六
    日，以九十二年度家護字第四一二號裁定核發民事通常保護令，令被告不得對甲
    ○○實施身體或精神上不法侵害，及直接或間接騷擾、通話之行為，該保護令之
    有效期間為一年，亦有該民事通常保護令影本一份可佐。
二、被告雖以前詞置辯，惟觀諸受理家庭暴力事件驗傷診斷書，其上所載「受傷人主
    訴事件發生時間」即係案發當時之九十三年一月三十一日二十時三十分許；而告
    訴人於警詢、偵查及本院審理時指訴遭被告毆打之情節，亦與前開診斷證明書所
    載傷勢分佈情狀吻合；又告訴人除受有右手約一‧五公分乘以○‧三公分傷口外
    ，左手腕尚有約一‧五公分乘以一‧五公分腫塊之傷害，顯非被告辯稱係告訴人
    自己拉扯夾克所能造成的；凡此均足以認定被告所辯並非屬實，不足採信；從而
    ，本案事證明確，被告犯行堪以認定。
三、按家庭成員間實施身體或精神上不法侵害之行為，即屬「家庭暴力」；又任何打
    擾、警告、嘲弄或辱罵他人之言語、動作或製造使人心生畏怖情境之行為，即屬
    「騷擾」，家庭暴力防治法第二條第一項、第三項分別定有明文；被告於收受本
    院九十二年度家護字第四一二號民事通常保護令後，仍為傷害告訴人及違反保護
    令內容之行為，核其所為，係犯家庭暴力防治法第五十條第一款、第二款之違反
    法院依同法第十三條核發之通常保護令罪，及刑法第二百七十七條第一項之傷害
    罪；被告所為雖分別違反家庭暴力防治法規定之數款應處罰裁定內容，仍應認係
    違反一保護令罪；又被告以一行為，同時傷害告訴人及違反法院民事通常保護令
    ，係一行為同時觸犯數罪名，應依想像競合犯規定，從較重之違反通常保護令罪
    處斷。
四、被告犯罪事證既明，原審據予以論罪科刑，固非無據，惟查：(一)被告係違反本院
    九十二年度家護字第四一二號民事通常保護令，原審誤為九十二年度家護字第二
    八六號民事通常保護令。(二)被告假藉贈與紅包事由，前往甲○○住處，而為騷擾
    行為，係違反民事通常保護令禁止直接騷擾之裁定，已如前述，原審誤為係違反
    禁止直接連絡之裁定，尚有未洽。被告上訴否認犯罪，固無足取，惟原判決既有
    上述可議之處，自應予以撤銷改判。爰審酌被告於收受通常保護令後，竟輕忽其
    效力，恣意傷害及騷擾告訴人，漠視法院所為之保護令裁定，且前曾二度因違反
    保護罪案件，經本院分別判處拘役五十五日、拘役四十日，仍不知謹言慎行，再
    犯本案犯行，足見其惡性非輕，惟其犯後坦承部分犯行，及其犯罪動機、所受刺
    激等一切情狀，量處如主文所示之刑，併諭知易科罰金之折算標準，以資懲儆。
據上論結，應依刑事訴訟法第四百五十五條之一第三項、第三百六十九條第一項前段
、第三百六十四條、第二百九十九條第一項前段，家庭暴力防治法第五十條第一款、
第二款，刑法第十一條前段、第二百七十七條第一項、第五十五條、第四十一條第一
項，罰金罰鍰提高標準條例第一條前段、第二條，判決如主文。
本案經檢察官丙○○到庭執行職務。
中      華      民      國      九十三      年      七    月    十四    日
                                  臺灣高雄地方法院刑事第十五庭
                                  審判長  法  官    張維君
                                          法  官    劉惠娟
                                          法  官    洪珮婷
右正本證明與原本無異。
不得上訴。
                                          書記官    于耀文
中    華民    國      九十三      年      七      月      十五      日
附錄法條：
家庭暴力防治法第五十條
違反法院依第十三條、第十五條所為之下列裁定者，為本法所稱之違反保
護令罪，處三年以下有期徒刑、拘役或科或併科新台幣十萬元以下罰金︰
一  禁止實施家庭暴力行為。
二  禁止直接或間接騷擾、接觸、通話或其他連絡行為。
三  命遷出住居所。
四  遠離住居所、工作場所、學校或其他特定場所。
五  命完成加害人處遇計畫：戒癮治療、精神治療、心理輔導或其他治療。
